臺灣新竹地方法院刑事判決
110年度易字第868號
公  訴  人  臺灣新竹地方檢察署檢察官
被      告  李侑恩



上列被告因竊盜案件，經檢察官提起公訴（110年度偵字第3038
號），被告於本院準備程序中，就被訴事實為有罪之陳述，經本
院告知被告簡式審判之旨，並聽取檢察官及被告之意見後，進行
簡式審判程序，並判決如下：
    主  文
甲○○犯攜帶兇器竊盜罪，處有期徒刑陸月，如易科罰金，以新臺
幣壹仟元折算壹日。
    事  實
一、甲○○意圖為自己不法之所有，基於竊盜之犯意，於民國110
    年2月7日凌晨1時5分許，在乙○○所經營、址設新竹市○區○○○
    街00號1樓「滿嘴拉麵店」內，持客觀上可作為兇器使用之
    剪刀（未扣案），撬開該店內之收銀機，並竊取收銀機內之
    現金約新臺幣（下同）8,000元，得手後，旋離開現場。嗣
    經乙○○察覺失竊旋報警處理，經警調閱監視器畫面後始循線
    查悉上情。
二、案經乙○○訴由新竹市警察局第二分局報告臺灣新竹地方檢察
    署檢察官偵查起訴。　　
    理  由
一、上揭犯罪事實，業據被告甲○○於警詢、檢察事務官詢問中、
    本院準備程序及簡式審判程序均坦承認罪（見偵卷第4至6頁
    、第52至53頁，本院卷第48至79頁），核與證人即告訴人乙
    ○○於警詢中之證述大致相符（見偵卷第7至9頁、第10頁），
    並有新竹市警察局第二分局關東橋派出所員警於110年2月9
    日製作之偵查報告1份、新竹市警察局第二分局扣押筆錄、
    扣押物品目錄表各1份、贓物領據(保管)單1份及監視器錄影
    翻拍照片7張等件附卷可佐（見偵卷第3頁、第14至17頁、第
    18頁、第19頁、第26至30頁），足認被告前揭任意性自白與
    事實相符，應可採信，本件事證明確，被告犯行堪予認定，
    自應依法論科。
二、論罪科刑：
（一）按刑法第321條第1項第3款之攜帶兇器竊盜罪，係以行為
      人攜帶兇器竊盜為其加重條件。此所謂兇器，其種類並無
      限制，凡客觀上足對人之生命、身體、安全構成威脅，具
      有危險性之兇器均屬之，為足以殺傷人生命、身體之器械
      ，螺絲起子顯為具有危險性之兇器（最高法院79年度台上
      字第5253號判例要旨可資參照）。經查，未扣案之剪刀1
      把，係金屬材質之工具，質地堅硬且尖銳，若持以行兇，
      依一般社會觀念，足以使人之身體、生命產生危險，自堪
      認為兇器。是核被告所為，係犯刑法第321條第1項第3款
      之攜帶兇器竊盜罪。又公訴人另以被告有如臺灣高等法院
      被告前案紀錄表上記載之公共危險案件之有期徒刑易科罰
      金執行完畢之紀錄構成累犯，請本院加重其刑，然參酌最
      高法院110年度台上大字第5660號刑事裁定意旨，本院尚
      無從認定被告構成累犯，自無從加重其刑，附此敘明。
（二）爰審酌被告正值青壯，竟不知戒慎其行，僅因貪圖小利即
      竊取他人財物，顯不尊重他人財產權益之犯罪動機與目的
      、竊盜之手段、竊盜所得財物之價值，造成告訴人之損害
      ，及其於犯後均坦承犯行且業與告訴人達成和解，此有本
      院111年度附民字第531號和解筆錄附卷可按（見本院卷第
      81至82頁），但尚無法履行之犯罪後態度，兼衡被告自述
      高中畢業之智識程度，已婚有3名未成年子女，入監前從
      事粗工，與配偶及子女同住，經濟情況不佳，無負債等一
      切情狀，量處如主文所示之刑及諭知易科罰金之折算標準
      。　　　　　　　
三、沒收：
（一）按刑法第38條第2項前段規定：供犯罪所用之物、犯罪預
      備之物或犯罪所生之物，屬於犯罪行為人者，得沒收之。
      又刑法第38條之1第1項規定：犯罪所得，屬於犯罪行為人
      者，沒收之。但有特別規定者，依其規定；又同條第3項
      規定：前二項之沒收，於全部或一部不能沒收或不宜執行
      沒收時，追徵其價額；又同條第5項規定：犯罪所得已實
      際合法發還被害人者，不予宣告沒收或追徵。又刑法第38
      條之2第2項規定：宣告前2條之沒收或追徵，有過苛之虞
      、欠缺刑法上之重要性、犯罪所得價值低微，或為維持受
      宣告人生活條件之必要者，得不宣告或酌減之。
（二）經查，被告所竊得之現金8,000元，雖屬被告之犯罪所得
      ，惟其中500元業經警方扣押並發還予告訴人，此有贓物
      領據（保管）單1份在卷可按（見偵卷第19頁）；至其餘7
      ,500元部分，被告亦已與告訴人達成和解，願意負擔賠償
      責任等情，亦有本院和解筆錄附卷可查（見本院卷第81至
      82頁），足見犯罪所得已達實際合法發還被害人之效，已
      充分填補被害人之損失外，並已達徹底剝奪被告犯罪利得
      之修法目的，如再宣告沒收犯罪所得或追徵其價額，將使
      被告等面臨雙重追償之不利益，而有過苛之虞，爰依刑法
      第38條之2第2項規定，不予宣告沒收或追徵，亦附此敘明
      。
據上論斷，應依刑事訴訟法第273條之1第1項、第299條第1項前
段，判決如主文。
本案經檢察官周文如提起公訴，檢察官葉益發到庭執行職務。　
中　　華　　民　　國　　111 　年　　6 　　月　　30　　日
                  刑事第七庭      法　官      王榮賓
以上正本證明與原本無異。
如不服本判決應於收受送達後20日內向本院提出上訴書狀，並應
敘述具體理由；其未敘述上訴理由者，應於上訴期間屆滿後20日
內向本院補提理由書（均須按他造當事人之人數附繕本）「切勿
逕送上級法院」。告訴人或被害人如對於本判決不服者，應具備
理由請求檢察官上訴，其上訴期間之計算係以檢察官收受判決正
本之日期為準。
中　　華　　民　　國　　111 　年　　6 　　月　　30　　日
                                  書記官      蘇鈺婷

附錄本件論罪科刑法條：
刑法第321條
犯竊盜罪而有下列情形之一者，處 6 月以上、5 年以下有期徒
刑，得併科新臺幣 10 萬元以下罰金：
一、侵入住宅或有人居住之建築物、船艦或隱匿其內而犯之者。
二、毀越門扇、牆垣或其他安全設備而犯之者。
三、攜帶兇器而犯之者。
四、結夥三人以上而犯之者。
五、乘火災、水災或其他災害之際而犯之者。
六、在車站、埠頭、航空站或其他供水、陸、空公眾運輸之舟、
    車、航空機內而犯之者。
前項之未遂犯罰之。